【裁判字號】    90,訴,313
【裁判日期】    900515
【裁判案由】    毒品危害防制條例
【裁判全文】
臺灣臺南地方法院刑事判決                            九十年度訴字第三一三號
    公  訴  人  臺灣台南地方法院檢察署檢察官
    被      告  丙○○
    選任辯護人  鄭和傑律師
                蘇新竹律師
                謝依良律師
右列被告因違反毒品危害防制條例案件，經檢察官提起公訴（八十九年度偵字第一０
一三八號、九十年度偵字一五六號）及移送併辦（九十年度偵字第三０六六），本院
判決如左：
    主  文
丙○○連續販賣第一級毒品，處有期徒刑玖年，褫奪公權伍年，扣案海洛因共壹拾玖
包（淨重參拾肆點伍壹公克）沒收併銷燬之，行動電話壹支沒收、販賣毒品所得新台
幣壹萬貳仟元（其中肆仟元業已扣案）沒收，如全部或一部無法沒收時，以其財抵償
之；又連續販賣第二級毒品，處有期徒刑柒年陸月，褫奪公權參年，安非他命壹拾貳
小包（含袋重貳拾參點肆公克）沒收並銷燬之、販賣毒品所得新台幣捌仟元沒收，如
全部或一部無法沒收時，以其財產抵償之；又連續轉讓第二級毒品，處有期徒刑壹年
陸月。應執行有期徒刑拾柒年，褫奪公權柒年，扣案海洛因共壹拾玖包（淨重參拾肆
點伍壹公克）、安非他命壹拾貳小包（含袋重貳拾參點肆公克）沒收並銷燬之、行動
電話壹支沒收、販賣毒品所得新台幣貳萬元（其中肆仟元業已扣案）沒收，如全部或
一部無法沒收時，以其財抵償之。
    事  實
一、丙○○基於意圖販賣第一級毒品海洛因營利之概括犯意，以000000000
    0號及0000000000號行動電話做為對外聯絡之工具，連續於民國八十
    九年八月十五日六時許，在台南市○○路二００號對面超商前、於八十九年八月
    二十六日十四時許，在同一地點、於八十九年八月三十一日十七時四十五分許，
    在台南市○○○街與建平十七街口，分別以新台幣（下同）四千元之價格，販賣
    海洛因兩小包予甲○○三次。又另基於意圖販賣第二級毒品安非他命營利之概括
    犯意，連續於八十九年七月中旬某日，在台南市○○路與慶平路口、於八十九年
    八月二十三日十五時許，在台南市○○○街與建平十七街口，分別以二千元之價
    格，販賣安非他命一小包予丁○○二次；又連續八十九年八月間，在台南市○○
    路二００號前，分別以二千元之價格，販賣安非他命予戊○○及綽號「志雄」者
    各一次。又另行基於轉讓概括之犯意，於八十九年六、七月間，在台南市○○路
    二００號前，無償轉讓第二級毒品安非他命予乙○○三次。嗣經丁○○之配合，
    於八十九年八月三十一日十七時許，在台南市○○○街與建平十七街口，丙○○
    與甲○○交易毒品完成之際，為警當場查獲，並在甲○○身上起獲海洛因兩小包
    （淨重０．七六公克），在丙○○身上起獲安非他命安非他命一小包（含袋重一
    ．一公克），販毒所得四千元及供販毒所用之行動電話一枝；並經丙○○帶同，
    於同日十八時二十分許，在台南市○○路二０二號小精靈遊藝場，扣得安非他命
    五包（含袋重七．七公克）及海洛因十三包（含袋重八．二公克），又於同日二
    十時二十分許，在台南市○○路二００號五樓之四，扣得安非他命六包（含袋重
    十四．六公克）及海洛因四包（含袋重二十九．八）公克（上開扣於本案之安非
    他命含袋重為二十三．四公克，海洛因淨重為三十三．七五公克）。
二、案經台南市警察局第六分局報請及台南縣警察局移送台灣台南地方法院檢察署檢
    察官偵查起訴。
    理  由
一、被告丙○○對於右揭販賣第二級毒品安非他命予戊○○及連續無償轉讓安非他命
    予乙○○之犯行坦承不諱，惟否認有販賣海洛因與甲○○及丁○○及販賣安非他
    命「志雄」之犯行，辯稱：未販賣毒品予甲○○及丁○○，且伊不認甲○○及「
    志雄」云云。經查，
（一）被告販賣第二級毒品安非他命予戊○○及綽號「志雄」者各一次、連續無償轉
      讓安非他命予乙○○三次部分，業經其於九十年二月二十三日於偵查中稱「第
      一次是『志雄』與戊○○一同前來向我購買毒品，第二次是『志雄』打電話給
      我，說戊○○要購買毒品，交易時只有『志雄』到場，所以我以為是戊○○要
      購買的」，核與證人戊○○及乙○○於偵查中結證供稱之情節相符，於本院審
      理時否認販賣與「志雄」者，顯係事後卸責之詞，核無可採，此部分犯應可認
      定。
（二）甲○○及丁○○係如何與被告聯絡，及右揭關於購買海洛因或安非他命之交易
      時間、地點、次數、數量等詳情，業據證人甲○○及丁○○於警訊、偵查中供
      述不移，並經證人甲○○於偵查中結證屬實，而被告自承與證人等並無仇恨，
      證人等當無設詞誣攀之理。且被告於警訊中已坦承有右揭販賣海洛因予甲○○
      及販賣安非他命予丁○○之犯行。又丁○○於八十九年八月三十一日十七時許
      ，在台南縣仁德鄉仁愛村九一九號前為警查獲，經丁○○配合，以電話與丙○○約定交易毒品，迨同日十七時四十五分許，在台南市○○○街與建平十七街
      口丁○○偕警方至該處欲由丁○○與被告進行毒品交易，適有甲○○在該以二
      千元向被告購買海洛因一包，警方遂於被告與丁○○交易完成之際，當場查獲
      等情，亦據證人丁○○及甲○○於警訊及偵查中證述明確，並有被告帶警起獲
      如主文所示之毒品扣案可憑。被告販賣第一、二級毒品事證已甚明確，被告所
      辯，顯係卸責之詞，委不足採。
（三）被告於偵查中業已陳明其毒品係向高雄一綽號「阿明」者以五千至十萬不等之
      價格販入，參諸近年毒品安非他命及海洛因，已屬取得不易且物稀價昂之物，
      被告以分裝後之少量毒品即以數千元賣出，其以販賣毒品牟利，實甚顯然，亦
      可認定。
    綜上所述，被告販賣第一、二級毒及轉讓第二級毒品之犯行，均可認定。
二、核被告販賣第一級毒品海洛因之行為，係犯毒品危害防制條例第四條第一項之販
    賣第一級毒品；被告販賣第二級毒品安非他命之行為，係犯同條第二項之販賣第
    二級毒品罪；其無償轉讓第二級毒品安非他命之行為係犯同條例第八條第二項之
    轉讓第二級毒品罪。被告於販賣、轉讓前，持有第一、二級毒品行為，為其事後
    販賣、轉讓第一、二級毒品行為所吸收，不另論處。被告先後多次販賣第一級毒
    品、第二級毒品及轉讓第二級毒品之犯行，均時間緊接，所犯又各係構成要件相
    同之罪名，顯係分別基於概括犯意所為，應均依刑法第五十六條連續犯之規定論
    以一罪，除販賣第一級毒品部分，最輕本刑為無期徒刑，依法不得加重外，其餘
    部分依法加重其刑。被告所犯上開三罪，犯意各別，行為不同，應予分論併罰。
    移送併辦部分，與前開論罪科刑中轉讓第二級毒品部分係同一事實關係，本院自
    得併予審理，附此敘明。又查，被告販賣毒品所得非鉅，如處以法定最低刑無期
    徒刑，實嫌過重，客觀上足以引起一般之同情，爰依刑法第五十九條之規定酌減
    其刑，並依法先加後減。爰審酌被告販賣及轉讓毒品次數、數量，及其所為殘害
    他人身心健康，並危害社會秩序，犯罪後態度等一切情狀，就其所犯三罪，分別
    處如主文所示之刑，並定其應執行之刑，且就販賣第一、二級毒品部分依刑法第
    三十七條第二項之規定，分別宣告褫奪公權。扣案之毒品安非他命十二小包（含
    袋重二十三．四公克）、海洛因十九包（淨重三十四．五一公克，含在丁○○身
    上起獲之二包），為第一級及第二級毒品，應依毒品危害防制條例第十八條第一
    項前段之規定，沒收銷燬之。再扣案之行動電話一支係被告所有供犯罪所用之物
    ，依法宣告沒收之。被告販賣第一級毒品三次，每次四千元，共得一萬二千元；
    販賣第二級毒品共四次，每次二千元，共得八千元，合計販毒所得係二萬元，應
    依同條例第十九條第一項之規定，宣告沒收之，如全部或一部無法沒收時，應以
    其財產抵償之。
據上論斷，應依刑事訴訟法第二百九十九條第一項前段，毒品危害防制條例第四條第
一項、第二項、第八條第二項、第十八條第一項、第十九條第一項，刑法第十一條前
段、第五十六條、第五十九條、第五十一條第五款、第八款、第三十七條第二項、第
三十八條第一項第二款，判決如主文。
中    華    民    國      九十      年      五        月      十五      日
                              臺灣臺南地方法院刑事第五庭
                                      法  官  陳振謙
右正本證明與原本無異。
如不服本判決應於送達後十日內向本院提出上訴狀。
                                      書記官  何小玉
中    華    民    國      九十      年      五        月      十五      日
附錄本案論罪科刑法條全文：
毒品危害防制條例第四條第一項、第二項
  製造、運輸、販賣第一級毒品者，處死刑或無期徒刑；處無期徒刑者，得併科新台
  幣一千萬元以下罰金。
  製造、運輸、販賣第二級毒品者，處無期徒刑或七年以上有期徒刑，得併科新台幣
  七百萬元以下罰金。
毒品危害防制條例第八條二項
  轉讓第二級毒品者，處六月以上五年以下有期徒刑，得併科新台幣七十萬元以下罰
  金。


司法院資訊處製作；財團法人民間司法改革基金會備份。
